【裁判字號】    99,交抗,1652
【裁判日期】    990812
【裁判案由】    違反道路交通管理處罰條例
【裁判全文】
臺灣高等法院交通事件裁定            99年度交抗字第1652號
抗  告  人
即受處分人  甲○○
上列抗告人因違反道路交通管理處罰條例案件，不服臺灣板橋地
方法院，中華民國99年7 月20日所為裁定（99年度交聲字第1852
號），提起抗告，本院裁定如下：
    主  文
抗告駁回。
    理  由
一、抗告意旨略以：抗告人是坐在摩拖車上，等待搭乘計程車回
    家。應命警方提出監視錄影。另抗告人家境清寒，無力繳納
    罰鍰。即將當兵，請求撤銷原裁定等語。
二、原裁定略以：（一）原處分略以：異議人即受處分人甲○○
    於民國99年6月10日3時55分許，在臺北縣三重市○○○路與
    正義南路路口，在車號L8X-806 號重機車上，經員警臨檢及
    要求酒測，卻拒絕酒測。爰依道路交通管理處罰條例第35條
    第4項規定，裁處罰鍰60,000元、吊銷其駕駛執照，並依同
    條例第67條第2項令其3年內不得考領駕駛執照等語。（二）
    異議意旨略以：因當時員警並未出示證件表明身分，且異議
    人僅坐在引擎早已熄火之重機車上，以腳滑行方式，在同安
    東街尋找停車位，並無發生危害之情形，才拒絕酒測。又舉
    發員警認異議人身上酒味重，可能是因啤酒沾到衣服緣故，
    員警強制異議人接受酒測即有違誤；異議人家境清寒，亦無
    力繳納罰鍰。原處分不當，請求撤銷等語。經查：異議人
    拒絕接受酒精濃度測試檢定等情，為其所自承，核與證人即
    當場舉發之警員陳震宇證稱：當天我跟同事執行巡邏勤務，
    看到異議人駕車，嗣後並將機車停在正義南路、同安東街口
    後下車小解，我就上前盤查其身分，又因聞到異議人講話有
    酒味，於是要求他配合酒測。過程中，異議人都說要配合，
    但是他既沒有含住吹嘴，也沒有朝吹嘴吹氣，且每次要吹之
    前都說有問題要問我；因為酒測器插入吹嘴之後，必須在 3
    分鐘內吹氣，否則就會顯示酒測失敗，況且我們上班時間有
    限，故總共讓異議人吹了3到4次，大概經過30分鐘都沒結果
    ，就開立拒絕酒測之舉發通知單等語相符（原審卷第29頁反
    面），自堪採信。異議人辯稱：員警未出示證件表明身分
    ，故拒絕乙節，然查證人陳震宇雖未出示其警察證件供異議
    人查閱，惟當時身著警察制服，並表明警察身分，期間異議
    人亦未曾懷疑其警察身分，且警員看到異議人騎車，他大約
    行駛了50公尺，車速大概20、30公里等語（原審卷第30頁）
    ，是此部份所辯，即不可採。至於異議人辯稱其家境清寒
    ，無力繳納上開罰鍰部分，縱屬實，亦未符合法定不予處罰
    之要件。綜上，異議人違規行為明確，則原處分依法裁處罰
    鍰60,000元、吊銷其駕駛執照，令其3 年內不得考領駕駛執
    照，並無不合，異議無理由，應予駁回等語。
三、按汽車駕駛人拒絕接受酒精濃度測試之檢定者，處新臺幣 6
    萬元罰鍰，並當場移置保管該汽車及吊銷該駕駛執照，3 年
    內不得考領，道路交通管理處罰條例第35條第4 項前段、第
    67條第2 項分別定有明文。原審以抗告人違規事實明確，原
    處分依上開規定裁罰，並無不當，而駁回異議，核無不合。
    抗告意旨稱：是坐在摩拖車上，等待搭乘計程車乙節，與其
    於原審所稱：我坐在機車上，以腳滑行等語（原審卷第30頁
    背面），已然不符，且與證人陳震宇上開証述不符，自難採
    信。另抗告意旨請求調閱監視錄影乙節，警員陳震宇證稱：
    該處監視錄影無法照到異議人處，所以沒調等語（原審卷第
    30頁），是既未照到，自不能證明之，即無再調取之必要。
    至於抗告人家況，或值同情，惟非合法免罰之理由，綜上，
    本件抗告，為無理由，應予駁回。
四、據上論結，應依道路交通案件處理辦法第26條，刑事訴訟法
    第412條，裁定如主文。
中    華    民    國    99    年    8     月    12    日
                  刑事第十八庭審判長法  官  吳鴻章
                                    法  官  汪梅芬
                                    法  官  周政達
以上正本證明與原本無異。
不得再抗告。
                                    書記官  廖純瑜
中    華    民    國    99    年    8     月    12    日

司法院資訊處製作；財團法人民間司法改革基金會備份。
